# 递延收益科目的使用

提问人：taoyi4408 时间：2016-10-19 11:01:56
请问陈版主，劳务收入，按照时间平均分摊计入损益。已预收（或按照合同应收）客户的账款在递延收益科目核算是否比在预收账款科目核算更恰当些？如将在 1 年内可转入损益的，列报为其他流动负债是否合适？谢谢！

回答人：chenyiwei
一般情况下，将来实现销售时需发生对应成本的，适合于在“预收账款”中核算。其中预计将在一年或一个营业周期之后实现收入的部分列报作“其他非流动负债”。